【裁判字號】    89,易,502
【裁判日期】    890427
【裁判案由】    竊佔
【裁判全文】
臺灣高雄地方法院刑事判決                          八十九年度易字第五二號
    公  訴  人  臺灣高雄地方法院檢察署檢察官
    被      告  乙○○
右被告因竊佔案件，經檢察官提起公訴（八十八年度偵字二三三五一號），本院判決
如左：
    主  文
乙○○意圖為自己不法之利益，而竊佔他人之不動產，處拘役伍拾日，緩刑貳年。
    事  實
一、乙○○意圖為自己不法利益，於民國八十六年間（起訴書誤載為八十七年），在
    高雄市所有，由高雄市政府工務局管理之高雄市○鎮區鎮○段二二及二二—一一
    一地號土地上，搭蓋固定式之鐵棚架及鐵棚，並於鐵棚下堆放冰箱等雜物，竊佔
    如附件所示之上開土地位置及面積達二十七平方公尺。
二、案經甲○○、丙○○○告發由臺灣高雄地方法院檢察署檢察官偵查起訴。
    理  由
一、訊據被告乙○○固坦承確曾於八十六年間，在右開高雄市所有土地上如附件所示
    之位置搭蓋鐵棚架、鐵棚及放置冰箱等雜物，面積達二十七平方公尺之事實，惟
    矢口否認有何竊佔犯行，辯稱：其房屋原在上開土地上，嗣因道路拓建被拆除，
    東西無處可放，遂將東西置於該處，並在該處擺設麵攤云云。經查：被告竊佔右
    開土地事實，業據證人甲○○、丙○○○於本院調查時結證證述綦詳，並經本院
    於八十九年二月二十三日至現場勘驗屬實，且有高雄市地政處前鎮地政事務所八
    九高市地鎮二字第一一八一號函暨所附之前開土地複丈成果圖、現場照片十二張
    附卷可稽；又上開土地係高雄市所有一節，有土地登記謄本二紙在卷為憑，復參
    酌被告亦到庭坦承明知上開土地係高雄市所有等情，是被告在上開土地上搭蓋鐵
    棚架、鐵棚及放置冰箱等雜物係基於為自己不法利益而為等節，應堪認定。是本
    件事證明確，被告所辯不足採信，其竊佔犯行，應堪認定，應依法論科。
二、核被告所為係犯刑法第三百二十條第二項竊佔罪。爰審酌被告竊佔之地點原係其
    房屋騎樓、竊佔面積僅二十七平方公尺、犯罪後坦承犯行，及其已將鐵棚架、鐵
    棚及冰箱等雜物拆除、清除完畢，有照片一張附卷可參等一切情狀，酌情量處如
    主文所示之刑。又被告前未曾受有期徒刑以上刑之宣告，有卷附之本院被告院內
    索引卡紀錄表、臺灣高等法院被告全國前案紀錄表可按，且其事後已拆除鐵棚、
    清除地上雜物，業如前述，經此偵查、審判及論罪科刑程序，當知所警惕，信無
    再犯之虞，本院認所宣告之刑以暫不執行為適當，爰併諭知緩刑二年，以啟自新
    。
據上論斷，應依刑事訴訟法第二百九十九條第一項前段，刑法第三百二十條第二項、
第七十四條第一款，罰金罰鍰提高標準條例第一條前段，判決如主文。
中      華      民      國      八十九      年      四    月    二十七  日
                                      臺灣高雄地方法院刑事第一庭
                                            審判長法  官  陳顯榮
                                                  法  官  邱基峻
                                                  法  官  黃悅璇
右正本證明與原本無異。
如不服本判決，應於判決送達後十日內，向本院提出上訴狀。
                                                  書記官  沈  蘊
中    華    民    國      八十九      年      四      月    二十八      日


司法院資訊處製作；財團法人民間司法改革基金會備份。
